Inventaris van het Archief van Bols
Stadsarchief Amsterdam
- Stukken van algemene aard, 1
  - Correspondentie per land en werelddeel, 1.2
    - Spanje, 1.2.8
      - Spanje., 1964 - 1986; 283-299; 17 pakken
        - Tarragona, 1 Nov 1964 - 31 Okt 1965; 283
        - 1964 februari-oktober, 284
        - 1965 november-1966 december., 285
        - 1967 - 1968, 286
        - 1969, 287
        - 1970, 288
        - Cogrami Tarragona., 1971 - 1972; 289
        - 1973, 290
        - 1974, 291
        - 1975, 292
        - 1976, 293
        - 1977, 294
        - 1978, 295
        - 1979, 296
        - 1980, 297
        - 1981 - 1982, 298
        - 1983 - 1986, 299
      - Osborne Y Ca Puerto de Santa Maria., 1969 - 1985; 300; 1 pak
      - Pedro Domecq SA Jerez de la Frontera., 1972 - 1980; 301; 1 pak
    - Zwitserland, 1.2.9
      - Montreux en Zwitserland., 1964 - 1986; 302-321; 20 pakken
        - 1964, 302
        - 1965-1965 oktober., 303
        - 1965 november-1966 oktober., 304
        - 1966 november-1967 juni., 305
        - 1967 juli-1968 juni., 306
        - 1968 juli-1969 september., 307
        - 1969 oktober-1970 december., 308
        - 1971-1971 juni., 309
        - 1971 juli-1972 december., 310
        - 1973, 311
        - 1974, 312
        - 1975, 313
        - 1976, 314
        - 1977, 315
        - 1978, 316
        - Nieuwbouw in Villeneuve., 1978 - 1982; 317
        - 1979, 318
        - 1980, 319
        - 1981 - 1983, 320
        - 1984-1986 februari., 321
    - Overige landen Europa, 1.2.10
      - Jans Agency en Christiansen Kopenhagen., 1971 - 1976; 322; 1 omslag
      - Metaxa Distilleries Athene., 1962 - 1985; 323-324; 2 pakken
        - 1962 - 1970, 323
        - 1971 - 1985, 324
      - Irish Distillers., 1968 - 1985; 325-326; 2 pakken
        - 1968 en 1971-1981., 325
        - 1982 - 1985, 326
      - Carvalho, Ribeiro &#38; Ferreira Lissabon., 1959 - 1972; 327-330; 4 pakken
        - 1959 september-1960 oktober., 327
        - 1960 november-1967., 328
        - 1968 - 1970, 329
        - 1971 - 1972, 330
      - Pheysey &#38; Ca Oporto., 1949 - 1972; 331; 1 omslag
      - Wenen., 1960 - 1986; 332-340; 9 pakken
        - 1960 april-1962 maart., 332
        - 1962 april-1964., 333
        - 1965 - 1967, 334
        - 1968, 335
        - 1969 - 1970, 336
        - 1971 - 1972, 337
        - 1973 - 1975, 338
        - 1976 - 1980, 339
        - Mautner Markhof., 1981 - 1986; 340
    - Afrika, 1.2.11
      - Cape Town., 1960 - 1986; 341-359; 19 pakken
        - Februari., 1960 - 1961; 341
        - 1961 maart-1962 februari., 342
        - 1962 maart-1963 maart., 343
        - 1963 april-1964., 344
        - 1965 - 1966, 345
        - 1967 - 1968, 346
        - 1969 - 1970, 347
        - 1971-1971 juni., 348
        - 1971 juli-1972., 349
        - 1973, 350
        - 1974, 351
        - 1975, 352
        - 1976, 353
        - 1977, 354
        - 1978 - 1979, 355
        - 1980, 356
        - 1981 - 1982, 357
        - 1983, 358
        - 1984 - 1986, 359
      - Compagnie Africaine de Boissons Kongo en Maison P.E. Limbaret., 1957 - 1985; 360-362; 3 pakken
        - 1957 juli-1966., 360
        - 1967 - 1970, 361
        - 1971 - 1985, 362
      - Nigeria., 1962 - 1985; 363-369; 7 pakken
        - A. Melissen., 1962 - 1965; 363
        - A. Melissen., 1966 - 1968; 364
        - A. Melissen., 1969 - 1970; 365
        - 1971 - 1972, 366
        - WADL, NIYAMCO., 1973 - 1980; 367
        - WADL NIYAMCO., 1981 - 1983; 368
        - NIYAMCO., 1984 - 1985; 369
    - Australië en Azië, 1.2.12
      - Australië en New Zealand., 1968 - 1972; 370; 1 omslag
      - Japan., 1964 - 1985; 371-373; 3 pakken
        - 1964 maart-1965 juli., 371
        - 1965 augustus-1970., 372
        - Toyo Jozo., 1971 - 1985; 373
      - La Tonde/ a Manila., 1956 - 1977; 374-375; 2 pakken
        - 1956 - 1969, 374
        - 1970 - 1977, 375
    - Amerika, 1.2.13
      - Aguilar SA Mexico., 1954 - 1981; 376-379; 4 pakken
        - 1954-1958 juni., 376
        - 1958 juli-1968 juni., 377
        - 1968 - 1970, 378
        - 1971 - 1981, 379
      - Baqué Buenos Aires en Supervielle Montevideo., 1958 - 1965; 380; 1 omslag
      - Brazilië., 1967 - 1985; 381-396; 16 pakken
        - 1967 - 1971, 381
        - 1972 - 1973, 382
        - 1974, 383
        - 1975, 384
        - 1976 januari-juni., 385
        - 1977 januari-juni., 386
        - 1977 juli-december., 387
        - 1978 januari-juni., 388
        - 1978 juli-december., 389
        - 1979 januari-juni., 390
        - 1979 juli-december., 391
        - 1980 januari-mei., 392
        - 1980 juni-december., 393
        - 1981, 394
        - 1982, 395
        - 1983 - 1985, 396
      - Brown-Forman Distillers Corp. Louisville., 1967 - 1985; 397-405; 9 pakken
        - 1967 april-1968 maart., 397
        - 1968 mei-december., 398
        - 1969 januari-juni., 399
        - 1969 juli-1970 december., 400
        - 1970 maart-1970 december., 401
        - 1971 - 1972, 402
        - 1973 - 1977, 403
        - 1978 - 1981, 404
        - 1982 - 1985, 405
      - Buenos Aires., 1957 - 1986; 406-451; 46 pakken
        - 1957 januari-december inkomend., 406
        - 1957 januari-december uitgaand., 407
        - 1958 januari-juni inkomend., 408
        - 1958 januari-juni uitgaand., 409
        - 1958 juli-december., 410
        - 1959 inkomend., 411
        - 1959 uitgaand., 412
        - 1959 augustus-december., 413
        - 1967 april-1967 augustus., 414
        - 1967 september-1967 december., 415
        - 1968 januari-1968 juni., 416
        - 1968 juli-1968 december., 417
        - 1969 januari-1969 mei., 418
        - 1969 juni-1969 augustus., 419
        - 1969 september-1969 december., 420
        - 1970 januari-1970 mei., 421
        - 1970 juni-1970 september., 422
        - 1970 oktober-1970 december., 423
        - 1971 januari-1971 juni., 424
        - 1971 oktober-1971 december, 425
        - 1971 juli-1971 september, 426
        - 1972 januari-maart., 427
        - 1972 april-mei., 428
        - 1972 juni-augustus., 429
        - 1972 september-december., 430
        - 1973 januari-april., 431
        - 1973 mei-juli., 432
        - 1973 augustus-december., 433
        - 1974 januari-maart., 434
        - 1974 april-juli., 435
        - 1974 augustus-december., 436
        - 1975 januari-mei., 437
        - 1975 juni-december., 438
        - 1976 januari-juni., 439
        - 1976 juli-december., 440
        - 1977 januari-juni., 441
        - 1977 juli-december., 442
        - 1978 januari-juni., 443
        - 1978 juli-december., 444
        - 1979 januari-juli., 445
        - 1979 augustus-december., 446
        - 1980, 447
        - 1981, 448
        - 1982, 449
        - 1983, 450
        - 1984 - 1986, 451
      - Colombia., 1963 - 1970; 452; 1 omslag
      - Corby Distillers Montreal., 1962 - 1985; 453-457; 5 pakken
        - 1962 april-1967., 453
        - 1968 - 1970, 454
        - 1971 - 1978, 455
        - 1978 - 1979, 456
        - 1980 - 1985, 457
      - Costa Rica. Jaime Güell &#38; Co en Safra., 1964 - 1972; 458; 1 omslag
      - Curaçao. Sprock en Blok &#38; Diaz., 1962 - 1985; 459; 1 omslag
      - Curiel &#38; Sons Caracas., 1959 - 1985; 460-461; 2 pakken
        - 1959 - 1970, 460
        - 1971 - 1985, 461
      - Eehrenberg, J. Louisville., 1967 - 1982; 462-467; 6 pakken
        - 1967 - 1968, 462
        - 1969 - 1970, 463
        - 1971 - 1972, 464
        - 1973 - 1974, 465
        - 1975 - 1976, 466
        - 1977 - 1982, 467
      - Gooderham &#38; Worts Canada., 1965 - 1977; 468-472; 5 pakken
        - 1965 april-1967., 468
        - 1968 - 1970, 469
        - 1971-juni., 470
        - 1971 juli-1972., 471
        - 1973 - 1977, 472
      - Jos. Garneau Co, L.W. Pugh Louisville en Jack Daniel Nashville., 1970 - 1986; 473-479; 7 pakken
        - 1970 maart-december en L.W. Pugh Louisville., 473
        - 1971, 474
        - 1972, 475
        - 1973-1976 mei., 476
        - 1976 juni-1977 december., 477
        - 1978-1980 en Jack Daniel Nashville., 478
        - Jack Daniel Nashville. Voorheen Jos Garneau., 1981 - 1986; 479
      - Hawkins, John Louisville., 1984 - 1985; 480; 1 omslag
      - Hirman Walker Resources Canada., 1982 - 1985; 481; 1 omslag
      - Hudson's Bay Company Winnipeg. Aan A. van Riemsdijk in Montreal., 1946; 482; 1 omslag
      - Martinez Montevideo Uruquay., 1966 - 1968; 483; 1 omslag
      - Matias Gildemeister Lima Peru., 1964 - 1981; 484-486; 3 pakken
        - 1964 - 1968, 484
        - 1969 - 1970, 485
        - 1970 - 1981, 486
      - Melcan Distillers Montreal., 1976 - 1979; 487; 1 omslag
      - Pacicfic Quito Ecuador., 1959 - 1985; 488-490; 3 pakken
        - 1959 juli-1964 mei., 488
        - 1964 juni-1972., 489
        - 1973 - 1985, 490
      - Patria Santiago de Chile., 1961 - 1964; 491; 1 omslag
      - Sao Paolo., 1960 - 1970; 492-495; 4 pakken
        - Met P.J. Hart Nibbrig president., 1960 - 1961; 492
        - 1961, 493
        - 1962-1963 oktober., 494
        - Met Red Seal SA, Carlos Senf., 1963 - 1970; 495
      - Sprock NV Curaçao., 1963 - 1972; 496; 1 omslag
      - Wagner Stein Y Cia Santiago., 1956 - 1972; 497; 1 omslag
      - Wray &#38; Nephew Ltd Kingston Jamaica., 1960 - 1985; 498-501; 4 pakken
        - 1960 april-1962 maart., 498
        - 1962 april-1967., 499
        - 1968 - 1972, 500
        - 1973 - 1985, 501
    - Overige correspondentie, 1.2.14
      - Correspondentie met C.N.J. Moltzer en P.H. Hart Nibbrig inzake onder meer machtigingen en de overdracht van Bols-aandelen van de familie., 1922 - 1952; 502; 1 omslag
      - Correspondentie van directeur P.J. Hart Nibbrig met aandeelhouders over het bedrijf en met familie eveneens over persoonlijke aangelegenheden., 1950 - 1957; 503-507; 5 omslagen
        - 1950 - 1952, 503
        - 1953-1954 juli., 504
        - 1954 augustus-1955., 505
        - 1956 - 1957, 506
        - 1959-1960 juli., 507
      - Correspondentie met H.R. Reder te Amsterdam inzake de jaarrekening van 1957 en de boedel van J.H. Moltzer., 1955 - 1958; 508; 1 pak
      - Correspondentie van A.W. van Riemsdijk te Amsterdam met P.J. Hart Nibbig in het buitenland., 1957 - 1960; 509; 1 pak
      - Top secret correspondentie met A.W.G. van Riemsdijk., 1959 - 1975; 510-528; 19 omslagen
        - A.B.C. Dudok de Wit. 1959-1968 juni., 510
        - A.B.C. Dudok de Wit. 1968 juli-1969., 511
        - C.N.J. Hart Nibbrig te Cannero Riviera., 1961 - 1975; 512
        - Correspondentie met commissarissen., 1970 - 1975; 513
        - Koninklijk Huis., 1971 - 1973; 514
        - P.J. Hart Nibbrig te Monte Quiesa. 1961-1962 februari., 515
        - P.J. Hart Nibbrig te Monte Quiesa. 1962 september-1963 augustus, 516
        - P.J. Hart Nibbrig te Monte Quiesa. 1963 september-1964., 517
        - P.J. Hart Nibbrig te Monte Quiesa. 1965-1966 maart., 518
        - P.J. Hart Nibbrig te Monte Quiesa. 1966 april-1966, 519
        - P.J. Hart Nibbrig te Monte Quiesa., 1967; 520
        - P.J. Hart Nibbrig te Monte Quiesa. 1968-1968 augustus, 521
        - P.J. Hart Nibbrig te Monte Quiesa. 1968 september-1969 juli., 522
        - P.J. Hart Nibbrig te Monte Quiesa. 1969 augustus-1970 juni., 523
        - P.J. Hart Nibbrig te Monte Quiesa., 1970 - 1971; 524
        - P.J. Hart Nibbrig te Monte Quiesa. 1971 juli-1975., 525
        - Taakverdeling en arbeidsvoorwaarden Raad van Bestuur., 1959 - 1972; 526
        - Uitbreiding Mouterij de Koning., 1972 - 1975; 527
        - Vergaderstukken Raad van Commissarissen., 1970; 528
      - Top secret correspondentie met de Raad van bestuur., 1959 - 1981; 529-535; 7 pakken
        - Argentinië., 1962 - 1965; 529
        - Argentinië., 1966 - 1967; 530
        - Argentinië., 1968 - 1971; 531
        - Argentinië., 1972 - 1981; 532
        - Brazilië., 1964 - 1982; 533
        - Duitsland., 1959 - 1980; 534
        - Zwitserland., 1962 - 1983; 535
      - Correspondentie van directie-secretariaat met derden., 1960 - 1970; 536-539; 4 pakken
        - By appointment met vorsten., 1960 - 1972; 536
        - Deelnemingen in andere bedrijven., 1976 - 1978; 537
        - Koninklijk Huis, 1961-1973 en 1978., 538
        - Koninklijke circulaire en felicitaties., 1970 - 1971; 539
      - Correspondentie met L.W. Pugh, Verenigde Staten., 1972 - 1983; 540; 1 pak
  - Vergaderstukken, 1.3
    - Raad van Bestuur, 1.3.1
      - Notulen van de Raad van Bestuur. Met bijlagen en confidentiële agenda. Met hiaten., 1971 - 1986; 541-548; 8 omslagen
        - 1, 1971; 541
        - 2, 1971; 542
        - 1, 1972; 543
        - 2, 1972; 544
        - 1, 1973; 545
        - 2, 1973; 546
        - 1979 - 1982, 547
        - 1983 - 1986, 548
      - Overzichten van de onderwerpen behandeld door de Raad van Bestuur en de Raad van Commissarissen., 1972 - 1979; 549-550; 2 omslagen
        - 1972 - 1975, 549
        - 1976 - 1979, 550
      - Stukken betreffende bijeenkomsten van de Raad van Bestuur met medewerkers., 1973 - 1979; 551-552; 2 pakken
        - 1973 - 1976, 551
        - 1976 - 1979, 552
    - Vergadering van aandeelhouders, 1.3.2
      - Interne toelichtingen op de jaarrekening door de directie ten behoeve van de aandeelhouders. Tot 1945 ondertekend en met presentielijsten en dividendbesluiten van de aandeelhouders., 1919 - 1953; 553-555; 3 omslagen
        - 1919 - 1930, 553
        - 1931 - 1943, 554
        - 1944 - 1953, 555
      - Notulen van vergaderingen van aandeelhouders. Ondertekend. Met presentielijsten en notariële afschriften van processen-verbaal van het verhandelde van buitengewone vergaderingen van aandeelhouders en van houders van preferente aandelen en afschriften van wijzigingen van statuten., 1919 - 1993; 556-564; 9 pakken
        - 1919, 556; 1 stuk
        - 1920 en 1931., 557
        - 1945 - 1960, 558
        - 1961 - 1966, 559
        - 1968 - 1973, 560
        - 1974 - 1978, 561
        - 1979 - 1982, 562
        - 1983 - 1988, 563
        - 1989 - 1993, 564
      - Notulenboek van de vergadering van preferente aandeelhouders van de Amsterdamsche Likeurstokerij 't Lootsje der Erven Lucas Bols. Met losse stukken., 1935 - 1945; 565; 1 katern
      - Afschrift van proces verbaal van vergadering van houders van preferente aandelen van de vennootschap., 1941; 566; 1 omslag
      - Stukken betreffende aandeelhoudersvergaderingen, directieverslagen, balanstoelichtingen en statutenwijzigingen., 1945 - 1952; 567; 1 omslag
      - Uitnodigingen, agenda's en bijlagen voor vergaderingen van aandeelhouders in meer talen., 1957 - 1987; 568; 1 pak
      - Stukken betreffende de voorbereiding van de vergaderingen van aandeelhouders., 1959 - 1970; 569-571; 3 omslagen
        - 1959 - 1970, 569
        - 1971 - 1975, 570
        - 1979 - 1984, 571
      - Stukken betreffende de vergaderingen van preferente aandeelhouders., 1961 - 1970; 572; 1 omslag
      - Stukken betreffende de eventueel te beantwoorden vragen tijdens de algemene vergadering van aandeelhouders., 1963 - 1975; 573; 1 omslag
      - Geluidopnamen van de algemene vergaderingen van aandeelhouders op 7 langspeelbanden en 20 cassettes, 1985 ontbreekt en zonder jaar., 1966 - 1988; 574; 1 pak
      - Stukken betreffende de voorbereiding van vergaderingen van aandeelhouders met agenda, toelichting, concept notulen, perspublicaties en enige vragen en antwoorden en aantekeningen van het secretariaat., 1970 - 1974; 575; 1 pak
      - Draaiboek en programma's van de algemene vergadering van aandeelhouders., 1970 - 1990; 576; 1 pak
      - Stukken betreffende de mogelijkheden voor de instelling van een aandeelhouderscommissie. Met documentatie van andere ondernemingen., 1973 - 1974; 577; 1 omslag
      - Notulen van algemene en buitengewone algemene vergaderingen van aandeelhouders van besloten vennootschap Bols Nederland. Ondertekend en met presentielijst., 1977 - 1989; 578; 1 omslag
      - Woordelijk verslag. Concept., 1983 - 1987; 579; 1 omslag
      - Draaiboek voor de algemene vergaderingen van aandeelhouders. Met kopieën van persberichten, kerncijfers en personalia van commissarissen en vergaderverslagen., 1983 - 1988; 580; 1 omslag
      - Kort verslag. Kopie ondertekend., 1985 - 1989; 581; 1 omslag
    - Raad van Commissarissen, 1.3.3
      - Notulen van vergaderingen. Ondertekend en deels samen met Raad van Bestuur en deels met bijlagen., 1954 - 1986; 582-589; 8 omslagen
        - Zonder bijlagen. Vergaderingen met Raad van Bestuur 1954-1963., 1954 - 1960; 582
        - Enkele bijlagen., 1961 - 1967; 583
        - Zonder bijlagen., 1968 - 1970; 584
        - 1971 - 1973, 585
        - 1974 - 1977, 586
        - 1978 - 1981, 587
        - 1982 - 1986, 588
        - 1987 - 1993, 589
      - Verslagen van vergaderingen van NV. Met in de bijlagen onder meer verslagen van aandeelhoudersvergaderingen, met onder meer resultatenoverzichten van het afgelopen jaar, kwartaaloverzichten van het lopende jaar en budgetten voor volgende jaren, verslagen aandeelhoudersvergaderingen en de perspresentatie van de jaarcijfers., 1954 - 1986; 590-629; 40 pakken
        - 1954 - 1959, 590
        - 1966 - 1969, 591
        - Tweemaandelijkse rapporten., 1966 - 1971; 592
        - 1968 - 1970, 593
        - 1970, 594
        - 1971, 595
        - 1971, 596
        - 1972, 597
        - 1., 1972; 598
        - 2., 1972; 599
        - 1., 1973; 600
        - 2., 1973; 601
        - 1., 1974; 602
        - 2., 1974; 603
        - 1., 1975; 604
        - 2., 1975; 605
        - 1., 1976; 606
        - 2., 1976; 607
        - 1., 1977; 608
        - 2., 1977; 609
        - 1., 1978; 610
        - 2., 1978; 611
        - 3. Inzake reis van Raad naar vestiging Neuss., 1978; 612
        - 1., 1979; 613
        - 2., 1979; 614
        - Verslagen van NV van lid Hellenberg Hubar. Vermoedelijk allemaal duplicaten., 1980 - 1984; 615
        - 1., 1980; 616
        - 2., 1980; 617
        - 1., 1981; 618
        - 2., 1981; 619
        - 1., 1982; 620
        - 2., 1982; 621
        - 1., 1983; 622
        - 2., 1983; 623
        - 1., 1984; 624
        - 2., 1984; 625
        - 1., 1985; 626
        - 2., 1985; 627
        - 1., 1986; 628
        - 2., 1986; 629
      - Notulen van vergaderingen van commissarissen van besloten vennootschap Bols Nederland en duplicaten van notulen van vergaderingen van aandeelhouders., 1977 - 1987; 630; 1 omslag
      - Verslagen van vergaderingen van de raad van commissarissen van Bols Nederland BV. Verwijzingen naar bijlagen van NV., 1980 - 1985; 631; 1 pak
- Stukken betreffende bijzondere onderwerpen, 2
  - Statuten, 2.1
    - Statuten van NV Amsterdamsche Likeurstokerij 't Lootsje der Erven Lucas Bols., 1920 - 1991; 632-639; 8 omslagen
      - 1920, 1931, 1942, 1949, 1951, 1954 tot 1971., 632
      - 1942, 1949, 1951, 1956, 1959, 1962 en 1965., 633
      - 1972, 634
      - 1972 - 1987, 635
      - 1972, 1976, 1980 en 1983., 636
      - 1979, 637
      - 1983, 638
      - 1987 en 1991., 639
    - Bijvoegsels van de Nederlandse Staatscourant met vastgestelde statuten van Bols-bedrijven., 1933 - 1972; 640; 1 pak
    - Correspondentie inzake de zetelverplaatsing naar Curaçao van de Likeurstokerij en Kustvaartrederij Erven Lucas Bols en de beleggingsmaatschappij Honthorst en met wijzigingen van de statuten. Met bijlagen., 1951 - 1968; 641; 1 omslag
    - Correspondentie inzake de wijziging van het maatschappelijke kapitaal., 1955 - 1975; 642; 1 omslag
    - Correspondentie inzake de wijziging van de statuten., 1959 - 1980; 643-653; 11 omslagen
      - Correspondentie inzake de statutenwijziging., 1959 - 1968; 643
      - 1962 - 1969, 644
      - 1964 - 1974, 645
      - 1964 - 1975, 646
      - 1970, 647
      - 1971 - 1973, 648
      - 1971 - 1974, 649
      - 1972 - 1976, 650
      - Correspondentie met adviseurs., 1975 - 1976; 651
      - 1976, 652
      - Inzake wijziging van de stuctuur., 1978 - 1980; 653
    - Stukken betreffende de vertalingen van de wijzigingen van de statuten., 1968 - 1976; 654-655; 2 omslagen
      - 1968 en 1972., 654
      - 1976, 655
    - Notariële akten inzake de omzetting en statutenwijziging van dochterbedrijven. Afschriften., 1972; 656; 1 pak
    - Stukken betreffende de wijziging en geheel nieuwe vaststelling van de statuten van Slijterij en Wijnhandel EFDé BV in Bols Nederland BV., 1977; 657; 1 omslag
    - Stukken betreffende de vaststelling van de omvang van het geplaatst aandelenkapitaal van de vennootschap., 1977 - 1978; 658; 1 omslag
    - Statuten van Koninklijke BolsWessanen NV en Stichting Administratiekantoor van aandelen Koninklijke Bols Wessanen., 1993; 659; 1 omslag
  - Organisatieschema's, 2.2
    - Stukken betreffende de organisatie van de vennootschap en de indeling van het archief., 1963 - 1973; 660; 1 omslag
    - Stukken betreffende de interne bedrijfsorganisaties. Met organisatieschema's en taakverdelingen van de leden van de Raad van Bestuur., 1970 - 1975; 661; 1 pak
    - Stukken betreffende de organisatie en interne taakverdeling van de onderneming. Met organisatieschema's., 1970 - 1971; 662; 1 omslag
    - Stukken betreffende organisatieschema's van moederbedrijf en dochterbedrijven., 1972 - 1978; 663; 1 omslag
    - Organisatieschema's van de NV Koninklijke Distilleerderij Erven Lucas Bols met overzichten van percentages deelnemingen in andere bedrijven., 1979 - 1985; 664; 1 omslag
  - Volmachten en benoemingen, 2.3
    - Akte houdende de overdracht van handelingsbevoegdheid inzake Bols door C.N.J. Moltzer Johanzn. op F. L.W.E. Klapp., 1882; 665; 1 stuk
    - Akten van volmacht aan J.H. en E.O. Moltzer, A. W. Kroon, J.D. Brouwer en B. Carp., 1919 - 1945; 666; 1 omslag
    - Stukken betreffende de opgave aan de Kamer van Koophandel van de namen waaronder de NV Bols handel drijft., 1921 - 1942; 667; 1 omslag
    - Akten van aanstelling van E.O. Moltzer tot procuratiehouder van de NV Bols., 1936 - 1940; 668; 1 omslag
    - Stukken betreffende overeenkomsten tussen C. en J. Motzer en B. Carp als directeuren van Erven Lucas Bols inzake de uitvoering van de directie van de in 1935 opgerichte nieuwe vennootschap in Argentinië., 1937; 669; 1 omslag
    - Uitgaande circulaires met handtekeningen van gemachtigden van Ervan Lucas Bols., 1945 - 1972; 670; 1 omslag
    - Stukken betreffende aanstelling, taakverdeling en tantièmeregeling van de leden van de raden van bestuur en commissarissen., 1947 - 1972; 671; 1 pak
    - Afschriften van overeenkomsten over onder meer winstverdeling van de NV Amsterdamsche Likeurstokerij 't Lootsje der Erven Lucas Bols en Administratiekantoor Rozengracht NV te Amsterdam. Met instructies voor de president van de Raad van Bestuur. Ondertekend., 1954 - 1966; 672; 1 omslag
    - Circulaires inzake wijzigingen in de samenstelling van de raad van commissarissen en raad van bestuur en met namen en handtekeningen van door de onderneming gemachtigden., 1970 - 1972; 673; 1 omslag
    - Stukken betreffende de voorbereiding van en besluitvorming over de benoeming van commissarissen., 1975 - 1982; 674; 1 omslag
  - Bescherming en structuurwijzigingen, 2.4
    - Correspondentie met prof. P. Sanders inzake de toekomstige structuur van de vennootschap en de opstelling van een memorandum voor de ondernemingsraad. Met reglement ondernemingsraad., 1976; 675; 1 omslag
    - Persbericht inzake het door Heineken kenbaar gemaakte voornemen van Bols. Met een toelichting voor de aandeelhouders., 1976; 676; 1 omslag
    - Stukken betreffende de instelling, de werkzaamheden en ontbinding van de Stichting Distilleerderijen Lucas Bols als houdster van registeraandelen in het maatschappelijk kapitaal van de NV Koninklijke Distilleerderijen Erven Lucas Bols. Met ondertekende overeenkomsten., 1976 - 1978; 677; 1 pak